【裁判字號】    97,交上易,232
【裁判日期】    970701
【裁判案由】    過失致死
【裁判全文】
臺灣高等法院臺南分院刑事判決
上  訴  人
即  被  告  甲○○
上列上訴人因過失致死案件，不服臺灣臺南地方法院96年度交易
字第86號中華民國97年3月11日第一審判決（起訴案號：臺灣臺
南地方法院檢察署96年度調偵字第579號），提起上訴，本院判
決如下：
    主  文
上訴駁回。
    事  實
一、甲○○於民國96年1月22日駕駛車牌VY-7649號自小客車，沿
    臺南縣楠西鄉○○路由北往南行駛，於同日18時16分許，行
    經水庫路100號前，其原應注意汽車行進中駕駛人應注意車
    前狀況，隨時採取必要安全措施，而依當時天氣晴、夜間有
    照明、柏油路面乾燥無缺陷、道路上未有任何障礙物、視距
    復屬良好等情形以觀，客觀上亦無不能注意之情事，竟疏於
    注意車前狀況，適有行人莊文幸本應注意在禁止穿越、劃有
    分向限制線、設有劃分島或護欄之路段或3快車道以上之單
    行道，不得穿越道路，而依當時情形，並無不能注意之情事
    ，竟疏於注意，違規穿越道路。由於雙方有上述之疏失，甲
    ○○見莊文幸穿越馬路時，避煞皆已不及，該自用小客車左
    前車頭撞及莊文幸，致莊文幸倒地後，受有多發性損傷合併
    內出血、頭頸肩胸背腰臂腿撞挫傷合併骨折等傷害，經送醫
    不治死亡。甲○○於肇事後，在未有偵查犯罪職務之機關或
    公務員發覺其為犯罪人前，即向處理本件車禍事故，尚不知
    肇事者為何人之臺南縣警察局玉井分局交通事故處理小組員
    警供承其肇事犯罪，自首並接受裁判。
二、案經臺灣臺南地方法院檢察署檢察官據報相驗後自動檢舉偵
    查起訴。
    理  由
一、本件係經被告甲○○於準備程序期日為有罪之陳述，而經本
    院以簡式審判程序加以審理，依據刑事訴訟法第273條之2規
    定排除嚴格證據調查；並依同法第310條之2之準用第454 條
    之規定製作略式判決書，先予敘明。
二、本件有下列事證足資佐憑：
（一）被告於警詢、偵查中及原審、本院審理時之自白。
（二）道路交通事故現場圖、道路交通事故調查報告表(一)、(二)各
      1 份及現場照片12張。
（三）行政院衛生署臺南醫院診斷證明書、臺灣臺南地方法院檢
      察署勘驗筆錄、檢驗報告書及相驗屍體證明書各1份，及
      相驗照片16張。
（四）台南縣警察局玉井分局道路交通事故肇事人自首情形紀錄
      表1份。
三、論罪科刑之理由：被告於上開時、地，駕駛上開自用小客車
    不慎撞及被害人莊文幸，並造成被害人莊文幸死亡之結果，
    核其所為係犯刑法第276條第1項之過失致死罪。又其於肇事
    後，犯罪未被有偵查權之公務員或機關發覺前，即向據報到
    場處理之台南縣警察局玉井分局警員表明其係肇事車輛之駕
    駛人而自首，並坦承犯行進而接受裁判，有上開道路交通事
    故肇事人自首情形紀錄表1份附卷可參，爰依刑法第62條前
    段自首之規定，減輕其刑。
四、原審因予適用刑法第276條第1項、第41條第1項、第62條前
    段，刑法施行法第1條之、中華民國九十六年罪犯減刑條例
    第2條第1項第3款、第7條、第9條，並審酌被告駕駛車輛，
    本應謹慎小心，以維自身及參與道路交通者之安全，竟疏於
    注意車前狀況而肇事，其過失程度經核非屬輕微，最後並造
    成被害人莊文幸傷重死亡之嚴重結果，使被害人家屬與之天
    人永隔，所生損害甚大，且迄今尚未能與被害人家屬扣除強
    制汽車責任保險金之給付外，另求償之新台幣60萬元民事賠
    償事宜，達成和解，犯後態度不佳，惟念及被告並無犯罪前
    科，素行尚佳，且犯罪後業已坦承犯行，又就本件交通事故
    之發生，被害人莊文幸亦有違規穿越道路之過失等一切情狀
    ，量處有期徒刑一年，減為有期徒刑六月，本院核其認事用
    法俱無不合，量刑亦稱妥適，被告上訴意旨，指摘原判決量
    刑過重，為無理由，應予駁回。
據上論結，應依刑事訴訟法第368條，判決如主文。
本案經檢察官趙中岳到庭執行職務。
中    華    民    國    97    年    7     月    1     日
                  刑事第五庭    審判長法  官  楊明章
                                      法  官  顏基典
                                      法  官  楊子莊
以上正本證明與原本無異。
不得上訴。
                                      書記官  王全龍
中    華    民    國    97    年    7     月    1     日
附錄本案論罪科刑法條全文：
刑法第276條第1項：
因過失致人於死者，處二年以下有期徒刑、拘役或二千元以下罰
金。


司法院資訊處製作；財團法人民間司法改革基金會備份。
